【裁判字號】    95,交抗,595
【裁判日期】    950731
【裁判案由】    違反道路交通管理處罰條例
【裁判全文】
臺灣高等法院交通事件裁定             95年度交抗字第595號
抗  告  人
即受處分人  甲○○
上列抗告人因違反道路交通管理處罰條例案件，不服台灣板橋地
方法院，中華民國95年6月26日所為裁定（95年度交聲字第1076
號），提起抗告，本院裁定如下：
    主  文
抗告駁回。
    理  由
一、原裁定略以：
  (一)本件抗告人即受處分人甲○○所有之1151-JS號自用小客車
    ，於民國95年2月11日13時33分，行經限速100公里之國道一
    號南下311.5公里處，以時速118公里高速行駛，超速18公里
    ，經內政部警政署國道公路警察第四警察隊依據採證照片逕
    行舉發等情，有該舉發違反道路交通管理事件通知單在卷可
    稽，復為抗告人所不否認，堪認抗告人上開違規。
  (二)至於抗告人雖辯稱：本件違規，係因與伊於同日另一違規事
    件之應到案日期不同，以致伊同時持該2件違規通知單到案
    時，始發現本件違規事件已逾應到案日期。此外，監理所之
    承辦人員態度不佳，雖未到下班時間卻不處理伊之事件，亦
    有不當。為此聲明異議，請求給予最低金額之處罰云云。惟
    ：
  1.本件違規之應到案日期係95年4月10日，而抗告人係遲至95
    年4月13日始向原處分機關提出申訴等情，有該裁決書、舉
    發違反道路交通管理事件通知單、交通違規案件申訴書、交
    通部公路總局臺北監理所95年5月1日北監自字第0950005228
    號函等件附卷可參。
  2.按填製通知單，應到案日期應距舉發日15日；其屬逕行舉發
    者，其應到案之日期距舉發日為30日，此為違反道路交通管
    理事件統一裁罰基準及處理細則第14條（惟依95年6月30日
    修正、95年7月1日施行之該細則，該條之條文內容雖未有變
    動，惟條號已修正為第15條）定有明文。查本件原舉發機關
    填製本件舉發通知單逕行舉發日期係於95年3月11日，而受
    處分人所述另一件違規事件，其舉發機關所填製舉發通知單
    之逕行舉發日期為95年3月17日，有各該舉發單在卷為憑，
    是該二件違規事件雖均屬逕行舉發，惟因該二件之填製舉發
    違規通知單時間不同，各應到案日期距各該舉發日均為30
    日，故二者應到案日期因此有所不同，此乃於法有據。且原
    處分機關就違規日期相同，應到案日期卻不同，係因舉發單
    位相異，以及填單時間不同之故乙節，業經交通部公路總局
    臺北區監理所以95年5月1日北監自字第0951005228號函覆明
    確，自無從僅因可歸責於受處分人自己之事由疏未注意辨明
    到案日期，而因此免除其應負之責任。是受處分人所辯，尚
    不足採。
  3.至於受處分人另指監理所窗口服務人員態度不佳等情，僅涉
    行政機關內部人員之管理問題，要與本件開違規事實成立或
    罰責之減免與否並無任何關聯性，併此敘明。
  (三)綜上，本件受處分人所有之車輛因有超速行駛之交通違規行
    為，爰依道路交通管理處罰條例第33條第1項、第63條第1項
    第1款規定、違反道路交通管理事件統一裁罰基準表之規定
    ，科處其罰鍰4,000元，並記違規點數1點。經核於法並無不
    當。
二、抗告人仍執陳詞，提起本件抗告。然查：
  (一)按違反道路交通管理事件統一裁罰基準及處理細則第15條既
    係規定「填製通知單，應到案日期應距舉發日15日；其屬逕
    行舉發者，其應到案之日期距舉發日為30日」等語，顯見關
    於應到案日期之起算時點，係以填製通知單之日期為準，尚
    非以違規事實發生之日起算。換言之，縱使數件違規事實之
    違規時日相同，倘舉發單上之填單日期不同，則其應到案日
    期自亦不同。
  (二)查本件抗告人所指之同日另件違規，其舉發日期與本件違規
    之舉發日期，並不相同等情，業據原裁定論述綦詳，揆諸上
    開說明，自難謂本件之應到案日期有何不當可言，是本件抗
    告人猶以相同日期違規者，應到案日期亦應相同為由，提起
    本件抗告，殊有誤解。因認本件抗告為無理由，應予駁回。
三、據上論結，應依道路交通案件處理辦法第26條，刑事訴訟法
    第412條，裁定如主文。
中    華    民    國    95    年    7    月    31   日
                  刑事第二庭審判長法  官  蔡國在
                                  法  官  王詠寰
                                  法  官  江振義
以上正本證明與原本無異。
不得再抗告。
                                  書記官  劉文美
中    華    民    國    95    年    7    月    31   日


司法院資訊處製作；財團法人民間司法改革基金會備份。
